臺灣宜蘭地方法院交通法庭裁定　　　96年度交聲字第29號
移送機關　　交通部公路總局臺北區監理所宜蘭監理站
異　議　人　甲○○
上列異議人即受處分人因違反道路交通管理處罰條例案件，對交
通部公路總局臺北區監理所宜蘭監理站於中華民國96年2月5日所
為之處分（原處分案號：宜監字第裁43-Q00000000號），聲明異
議，本院裁定如下：
    主  文
異議駁回。
    理  由
一、按汽車駕駛人拒絕接受同條例第35條第1項測試之檢定者，
    處新臺幣（下同）6萬元罰鍰，並當場移置保管該汽車及吊
    銷該駕駛執照；如肇事致人重傷或死亡者，吊銷該駕駛執照
    ，並不得再考領，民國94年12月28日修正公布、95年7月1日
    施行之道路交通管理處罰條例第35條第4項定有明文。
二、本件異議人即受處分人甲○○於96年2月3日晚間10時30分許
    ，駕駛車牌號碼8802-KN號自用小客車，行經宜蘭縣礁溪鄉
    ○○路○段260號前，因有「汽車駕駛人拒絕接受酒精呼氣檢
    測」之違規情事，遭宜蘭縣警察局礁溪分局（以下簡稱「原
    舉發機關」）警員乙○○攔檢掣單舉發違規，並由交通部公
    路總局臺北區監理所宜蘭監理站（以下簡稱「原處分機關」
    ）以異議人有「拒絕接受酒精濃度測試之檢定」之違規行為
    ，依道路交通管理處罰條例第35條第4項及違反道路交通管
    理事件統一裁罰基準及處理細則第41條第4項規定，於96年2
    月5日以宜監字第裁43-Q00000000號裁處異議人罰鍰新臺幣
    6萬元，並吊銷駕駛執照，3年內禁考。
三、異議意旨略以：異議人於前揭時地駕駛上開自用小客車為警
    攔檢，當時警方要求進行呼氣酒精濃度測驗，異議人依要求
    配合測驗，並無拒絕檢測之情事，惟異議人進行測試達3次
    ，測定酒精濃度之儀器均無反應，警方以異議人拒絕進行酒
    測而掣單舉發違規，其取締行為顯不合法，爰依法聲請撤銷
    原處分云云。
四、經查：
（一）異議人甲○○於96年2月3日晚間10時30分許，駕駛車牌號
      碼8802-KN號自用小客車，行經宜蘭縣礁溪鄉○○路○段26
      0號前，因有「汽車駕駛人拒絕接受酒精呼氣檢測」之違
      規行為，遭原舉發機關警員乙○○攔檢掣單舉發違規，有
      宜蘭縣警察局舉發違反道路交通管理事件通知單1紙附卷
      可憑。
（二）雖異議人主張其於前揭時地駕駛上開車輛為警攔檢，當時
      警方要求進行呼氣酒精濃度測驗，異議人依要求配合測驗
      ，並無拒絕檢測之情事，惟異議人進行測試達3次，測定
      酒精濃度之儀器均無反應，警方遂以異議人拒絕進行酒測
      而掣單舉發違規，其取締行為顯不合法云云。然查，異議
      人於本院審理時供稱：「我去友人家中有吃1碗麻油雞酒
      ，是在被攔下前20分前吃麻油雞酒1碗，友人說還有稀釋
      過」等語（參見本院卷96年3月8日訊問筆錄），顯見異議
      人當日應有食用內含酒精成分之食物。另證人即原舉發機
      關警員乙○○結稱：「當時異議人駕車由宜蘭往礁溪方向
      行駛，我們在實施交通稽查，是在慢車道，異議人行駛在
      快慢車道中間行駛，我們就把異議人攔下，攔下異議人後
      要異議人出示駕照，異議人有下車配合酒測，異議人當時
      有吹氣的動作，但實際上是在吸氣，以致於機器沒有反應
      ，所以我們開單」、「因為員警有示範給異議人看，但異
      議人沒有照做，異議人有做了3次疑似吹氣的動作，但都
      沒有反應，我們就再給異議人機會，異議人還是不吹，所
      以我們就直接開單」、「異議人不願意去醫院，而且異議
      人車上有小孩，所以我們就沒有把異議人帶去抽血。」、
      「有多話、喧鬧，當時我們有錄影存證」等語（參見本院
      卷96年3月8日訊問筆錄），則執勤警員與異議人間，素不
      相識更無怨懟抑或過節存在，此為異議人所自承，衡情並
      無設詞誣攀之必要，且其於本院訊問中經合法具結，異議
      人並未指出其證詞有何不可採或矛盾之處，則證人乙○○
      之證詞應可採信。況本院勘驗證人乙○○提出之舉發違規
      存證影片，勘驗結果為：「員警要求異議人進行酒測，異
      議人稱並未喝酒，之後員警告知異議人權利義務，異議人
      仍逕行行走不配合酒測，員警多次拿酒測器讓異議人進行
      吹氣，異議人將酒測器含在口中，惟員警多次表示吹氣量
      不夠，無法驗得酒精含量」，此有本院96年4月12日勘驗
      筆錄1件存卷可稽，顯見異議人確有不配合接受酒精濃度
      測試之行為。至雖異議人提出行政院衛生署宜蘭醫院（以
      下簡稱「宜蘭醫院」）診斷證明書及特殊生化檢驗報告各
      1紙，辯稱於事後自行前往宜蘭醫院進行檢測，並無呼氣
      酒精濃度超過標準之情形。然該檢驗報告為96年2月4日凌
      晨2時3分所為，距離舉發時間已有4小時，並非舉發當時
      之情形，且本案並非舉發異議人呼氣酒精濃度超過標準，
      而係舉發異議人拒絕接受酒精濃度測試檢定之行為，異議
      人此部分所辯，尚非可採。故異議人於前揭時地駕駛上開
      車輛為警攔檢，確有「汽車駕駛人拒絕接受酒精呼氣檢測
      」之違規行為，堪予認定，員警據此所為之舉發違規行為
      並無違誤。準此，原處分機關對異議人之前揭違規行為，
      依道路交通管理處罰條例第35條第4項及違反道路交通管
      理事件統一裁罰基準及處理細則第43、44、67條規定，裁
      處罰鍰6萬元，並吊銷駕駛執照，3年內禁考，核無不當。
      是本件聲明異議為無理由，應予駁回。
據上論斷，應依道路交通案件處理辦法第19條，裁定如主文。
中　　華　　民　　國　　96　　年　　4 　　月　　18　　日
                  交通法庭法  官  郭顏毓
以上正本證明與原本無異。
如不服本裁定，應於送達後5日內，向本院提出抗告狀。（應附
繕本）
                          書記官  林秀麗
中　　華　　民　　國　　96　　年　　4 　　月　　19　　日
